臺灣宜蘭地方法院刑事判決　　　　　　　 94年度易字第210號
　　公　訴　人　臺灣宜蘭地方法院檢察署檢察官
　　被　　　告　甲○○
上列被告因侵占案件，經檢察官提起公訴（94年度偵字第868號
），本院判決如左：
    主  文
甲○○共同意圖為自己不法之所有，而侵占自己持有他人之物，
處有期徒刑參月，如易科罰金，以參佰元折算壹日。
    事  實
一、甲○○於民國九十四年一月十九日下午一時許，與陳文聰（
    檢察官另案偵查中）共同騎乘甲○○所有車牌號碼QQA-370
    號機車前往乙○○開設於宜蘭縣宜蘭市○○路○段九十七號
    之利達機車行修理傳動皮帶及自動排擋器故障之機車，經乙
    ○○估價修理費用須新台幣（以下同）一千八百元，甲○○
    即以其須前往郵局領錢為由，而向乙○○借用車牌號碼QXJ-
    175 號機車與陳文聰共同騎乘離開，詎甲○○、陳文聰離開
    機車行後，因郵局帳戶並無存款且向友人籌款無著，竟共同
    意圖為自己不法之所有，將向乙○○借用應返還之上開機車
    ，變易持有為所有之意思，予以侵占。迄於九十四年六月十
    日，甲○○始帶同警察在宜蘭市○○路○段一二二號旁空地
    找到該機車而返還。
二、案經宜蘭縣警察局宜蘭分局報告台灣宜蘭地方法院檢察署檢
    察官偵查起訴。
    理  由
一、訊據被告對於為籌修車費用一千八百元而向告訴人乙○○借
    用上開機車未還之事實，固供承不諱，惟矢口否認有上揭侵
    占犯行，辯稱略以：伊與陳文聰共同騎乘借用之機車離開後
    ，因無法籌到修車費用，乃未歸還借用之機車，其後機車均
    由陳文聰使用，伊並無侵占之犯意云云。惟查，上揭事實業
    據告訴人乙○○指訴綦詳，且查被告與陳文聰籌款無著後，
    二人即決定不要返回機車行，其後並由被告持續使用該機車
    ，嗣被告因另案於九十四年四月二十一日被羈押，惟仍遲至
    九十四年六月十日始由被告帶同警察找回該機車返還乙○○
    等情，業據被告於九十四年五月三十日檢察官偵查及九十四
    年六月十日警詢時供承在卷。從而，被告與陳文聰於九十四
    年一月十九日向乙○○借用機車後，僅因無法籌得修車費用
    即拒不返還，且持續使用該機車數月始帶警找回返還，其有
    變易持有為所有之犯意，已甚明確，其上開所辯，顯係卸責
    之詞，委無足取。本件事證已臻明確，被告犯行堪予認定。
二、核被告所為，係犯刑法第三百三十五條第一項侵占罪。被告
    與陳文聰有犯意聯絡及行為分擔，為共同正犯。爰審酌被告
    犯罪之動機、目的、手段，犯罪所生之損害，及犯罪後態度
    等一切情狀，量處如主文所示之刑，並諭知易科罰金之折算
    標準。
據上論斷，應依刑事訴訟法第二百九十九條第一項前段，刑法第
二十八條、第三百三十五條第一項、第四十一條第一項前段，罰
金罰鍰提高標準條例第一條前段、第二條，判決如主文。
本案經檢察官賴慶祥到庭執行職務
中　　華　　民　　國　　94　　年　　10　　月　　5 　　日
                  臺灣宜蘭地方法院刑事第三庭
                      審判長法  官  黃  永  勝
                            法  官  陳  嘉  年
                            法  官  林  楨  森
以上正本證明與原本無異。
如不服本判決，應於判決送達後10日內，向本院提出上訴狀。(
應附繕本)。
                            書記官  謝  佩  欣
中　　華　　民　　國　　94　　年　　10　　月　　6 　　日
附錄本案論罪科刑法條全文：
中華民國刑法第三百三十五條第一項
 (普通侵占罪)
意圖為自己或第三人不法之所有，而侵占自己持有他人之物者，
處五年以下有期徒刑、拘役或科或併科一千元以下罰金。
